臺灣彰化地方法院彰化簡易庭民事簡易判決
111年度彰簡字第480號
原      告  明台產物保險股份有限公司

法定代理人  松延洋介
訴訟代理人  陶念湘  
被      告  黃晟育  
            廣隆交通有限公司

法定代理人  李鳳麗  
上列當事人間損害賠償(交通)事件，本院於民國111年10月12日
言詞辯論終結，判決如下：
    主      文
被告應連帶給付原告新臺幣120,254元，及被告甲○○自民國111年
8月27日起，被告廣隆交通有限公司自民國111年8月13日起，均
至清償日止，按週年利率百分之5計算之利息。
原告其餘之訴駁回。
訴訟費用新臺幣1,440元，由被告連帶負擔新臺幣1,291元，餘由
原告負擔。
判決第一項得假執行。但被告如以新臺幣120,254元供擔保後，
得免為假執行。
    事實及理由
壹、程序方面：
一、按簡易訴訟之訴狀送達後，原告不得將原訴變更或追加他訴
    ，但請求之基礎事實同一、擴張或減縮應受判決事項之聲明
    者，不在此限，民事訴訟法第436條第2項、第255條第1項但
    書第2款、第3款分別定有明文。本件原告起訴時，係聲明請
    求被告甲○○及鴻順計程車行連帶給付新臺幣（下同）134,13
    4元。嗣具狀更正被告為廣隆交通有限公司（下稱廣隆公司
    ），其請求之基礎事實同一，係基於同一事故所生之損害，
    合於前開規定，應予准許。
二、被告經合法通知，未於言詞辯論期日到場，核無民事訴訟法
    第386條各款所列情形，爰依原告聲請，由其一造辯論而為
    判決。
貳、實體方面：
一、原告主張：原告承保訴外人即被保險人黃毓心所有並駕駛之
    車牌號碼000-0000號自用小客貨車（下稱系爭車輛），於民
    國110年2月15日12時52分許，由訴外人黃毓心駕駛行經國道
    3號北向198公里內側車道時，適被告甲○○受僱於被告廣隆公
    司，並駕駛被告廣隆公司所有車牌號碼000-0000號自小客車
    執行職務行經該處，其未注意車前狀況致兩車發生碰撞，造
    成系爭車輛車體受損。原告依保險契約賠償修理費用新臺幣
    （下同）134,134元（鈑金23,000元、零件90,277元、烤漆2
    0,857元），爰依侵權行為及保險代位之法律關係提起本件
    訴訟。聲明：被告應連帶給付原告134,134元，及自起訴狀
    繕本送達之翌日起至清償日止，按週年利率百分之5計算之
    利息。
二、被告均未於言詞辯論期日到場，亦未提出書狀作何聲明或陳
    述。
三、本院得心證之理由
  ㈠按因故意或過失，不法侵害他人之權利者，負損害賠償責任 
    ；受僱人因執行職務，不法侵害他人之權利者，由僱用人與
    行為人連帶負損害賠償責任；汽車、機車或其他非依軌道行
    駛之動力車輛，在使用中加損害於他人者，駕駛人應賠償因
    此所生之損害；不法毀損他人之物者，被害人得請求賠償其
    物因毀損所減少之價額，民法第184條第1項前段、第188條
    第1項前段、第191條之2前段、第196條分別定有明文。再按
    物被毀損時，被害人除得依民法第196條請求賠償外，並不
    排除民法第213條至第215條之適用；依民法第196 條請求賠
    償物被毀損所減少之價額，得以修復費用為估定之標準，但
    以必要者為限（例如：修理材料以新品換舊品，應予折舊）
    （最高法院77年度第9次民事庭會議決議㈠參照）。又被保險
    人因保險人應負保險責任之損失發生，而對於第三人有損失
    賠償請求權者，保險人得於給付賠償金額後，代位行使被保
    險人對於第三人之請求權；但其所請求之數額，以不逾賠償
    金額為限，保險法第53條第1項亦有明文。
  ㈡原告主張之上開事實，業據其提出與所述相符之國道公路警
    察局道路交通事故當事人登記聯單、道路交通事故現場圖、
    估價單等為證，並有本院依職權向國道公路警察局第七公路
    警察大隊調閱之道路交通事故調查報告表、道路交通事故初
    步分析研判表、現場圖、交通事故談話紀錄表、交通事故照
    片等資料在卷可稽，且被告經合法通知，均未於言詞辯論期
    日到場，亦未提出書狀作何聲明或陳述，依民事訴訟法第28
    0條第3項規定，視同自認，堪認原告之主張為真實。從而，
    原告本於上開法律規定，請求被告連帶賠償系爭車輛修復費
    用，應屬有據。
  ㈢依原告所提之估價單，其修復費用為134,134元（鈑金23,000
    元、零件90,277元、烤漆20,857元），然而以新零件更換舊
    零件之零件折舊部分非屬必要費用，應予扣除。依行政院所
    頒「固定資產耐用年數表」及「固定資產折舊率表」之規定
    ，自用小客車之耐用年數為5年，依定率遞減法每年折舊369
    /1000，且固定資產提列折舊採用定率遞減法則者，以1年為
    計算單位，其使用期限未滿1年者，按實際使用之月數相當
    於全年之比例計算之，不滿1月者，以1月計，其最後1年之
    折舊額，加歷年折舊累計額，其總和不得超過該資產成本原
    額之9/10。準此，系爭車輛出廠日為109年9月，有系爭車輛
    行車執照足憑，至事故發生日即110年2月15日止，實際使用
    5月，故系爭車輛零件費用扣除折舊後之費用為76,397元（
    計算式如附表所示），並加計其餘非屬零件之鈑金費用23,0
    00元、烤漆費用20,857元，原告得請求之車輛修復費用應為
    120,254元（計算式：76,397＋23,000+20,857＝120,254）。
  ㈣按給付無確定期限者，債務人於債權人得請求給付時，經其
    催告而未為給付，自受催告時起，負遲延責任，其經債權人
    起訴而送達訴狀者，與催告有同一之效力；遲延之債務，以
    支付金錢為標的者，債權人得請求依法定利率計算之遲延利
    息；應付利息之債務，其利率未經約定，亦無法律可據者，
    週年利率為百分之5，民法第229條第2項、第233條第1項前
    段、第203條分別定有明文。本件原告對被告之侵權行為損
    害賠償債權，核屬無確定期限之給付，則原告依侵權行為之
    法律關係，請求被告連帶給付120,254元，及均自起訴狀繕
    本送達翌日即被告甲○○自111年8月27日起，被告廣隆公司自
    111年8月13日起，均至清償日止，按週年利率百分之5計算
    之法定遲延利息，為有理由，應予准許；逾此範圍之請求為
    無理由，應予駁回。
四、本件原告勝訴部分，係就民事訴訟法第427條訴訟適用簡易
    程序所為被告敗訴之判決，依同法第389條第1項第3款規定
    ，應依職權宣告假執行，並依同法第392條第2項規定，依職
    權宣告被告如預供相當擔保，得免為假執行。
五、訴訟費用負擔之依據：民事訴訟法第79條、第85條第2項。
中　　華　　民　　國　　111 　年　　10　　月　　26　　日
                  彰化簡易庭  法    官  簡鈺昕
以上正本係照原本作成。
如不服本判決，應於送達後20日內，向本院提出上訴狀並表明上
訴理由，如於本判決宣示後送達前提起上訴者，應於判決送達後
20日內補提上訴理由書（須附繕本）。　
中　　華　　民　　國　　111 　年　　10　　月　　26　　日
                              書 記 官  梁高賓
　
附表
折舊時間           金額
第1年折舊值        90,277×0.369×(5/12)=13,880
第1年折舊後價值    90,277-13,880=76,397